# 求助陈版 : 关于使用权资产的确认问题。

提问人：csse235 时间：2021-01-20 11:49:48
集团公司的办公楼，出租给各下属子公司，但是为了使子公司不确认使用权资产，打算采用签订租赁期少于一年的租赁合同，使该租赁成为短期租赁，该租赁价格为市场公允，不存在优惠，合同中不约定续租选择权，但是从实质上看租赁肯定不止一年，因为集团的大部分公司都在该办公楼办公，如果子公司不搬迁，肯定是继续使用该办公楼。
1.请问这种方式是否可以避免子公司确认使用权资产?
2.我的理解是从实质上看仍需确认，因为接下来的几年，子公司还是使用集团的办公楼的，但是根据租赁准则对于租赁期的判断，单看合同条款貌似不能确定承租人会续租。所以到底能否使子公司不确认使用权资产，我无法确定。
请陈版解析。谢谢！

回答人：chenyiwei
你的理解基本合理，不能仅仅看当前的合同是一年一签就认为可以构成短期租赁。建议考虑这些子公司的预计经营年限，以及如果到期不续约，另寻办公场所的难度和成本合理性等。

提问人：13309093133glj 时间：2021-12-28 21:31:32
那想再问下陈老师，若确认使用权资产，如何确认使用权资产的价值和租赁负债，是按一年来确认还是按预计的经营期限？

回答人：chenyiwei
这涉及到租赁期的确定问题，对此类关联方之间的租赁，如无变化预计会长期存续，一般建议按照经营年限。